【裁判字號】    92,易,439
【裁判日期】    920311
【裁判案由】    竊盜
【裁判全文】
臺灣高雄地方法院刑事判決                          九十二年度易字第四三九號
    公  訴  人  臺灣高雄地方法院檢察署檢察官
    被      告  甲○○
右列被告因竊盜案件，經檢察官提起公訴（九十一年度偵字第二五八九二號），本院
判決如左：
    主  文
甲○○竊盜，累犯，處有期徒刑肆月，如易科罰金，以佰元折算壹日。
    事  實
一、甲○○曾於民國八十三年間因贓物及違反肅清煙毒條例案件，分別經本院及臺灣
    高等法院高雄分院判處有期徒刑四月、三年六月，並定應執行刑有期徒刑三年八
    月確定，於八十八年四月三十日執行完畢，猶不知悔改，復於九十一年十一月二
    十一日下午三時三十分許，在高雄縣鳳山市○○街二○六號「快樂龍遊藝場」內
    ，見該遊藝場員工乙○將身分證一枚放置於辦公桌旁掛鉤上之塑膠袋內，竟意圖
    為自己不法之所有，趁無人注意之際，徒手打開塑膠袋竊取乙○之身分證一枚，
    得手後留供己用。嗣於九十一年十一月二十四日上午十一時三十五分許，在高雄
    縣鳳山市○○路七十七號國際旅社前，為員警盤查查獲，並從其身上取出乙○身
    分證一枚，而查獲上情。
二、案經高雄縣警察局鳳山分局報請臺灣高雄地方法院檢察署檢察官偵查起訴。
    理  由
一、訊據被告甲○○固不否認於九十一年十一月二十一日下午三時三十分許取得被害
    人乙○之身分證一枚，並於九十一年十一月二十四日上午十一時三十五分許為警
    查獲持有被害人乙○身分證一枚之事實，然矢口否認有竊盜之犯行，辯稱：我沒
    有偷竊，我與乙○是朋友，他的身分證掉在地上我好心撿起來，當時他尚未上班
    ，因為我的東西與他的放一起，所以離開時將之帶走，本想隔天要還他，結果就
    被警察抓到，因為我的東西放在地上，他的東西吊在我的上面，後來向乙○借款
    五百元後，因為工作沒有去找他云云。
二、經查，被害人乙○所有之身分證於九十一年十一月二十一日下午三時三十分許遭
    被告竊取之事實，業據被害人乙○於警訊及檢察官偵訊中指訴綦詳，且有贓物認
    領保管收據一紙附卷可稽，被告雖以前揭情詞置辯，然查，乙○之身分證係與約
    五十餘張之名片綁在一起，放置在一個塑膠袋內，該塑膠袋係乙○上班時才會攜
    帶至快樂龍遊藝場，並吊在辦公桌旁，並未掉落在地上，而被告至遊藝場時，本
    身所攜帶之物品係放在地上，不可能與乙○之物品相混等情，亦據乙○於警偵訊
    中陳述明確，參以被告先於警訊中辯稱：乙○之身分證係其於九十一年十一月二
    十一日下午三時三十分許，自乙○辦公桌旁置物掛鉤上之塑膠袋內取得，其竊取
    該證件乙○不知情，只是帶在身上，且預計兩天後歸還給對方，其與乙○是朋友
    ，身分證不是其所竊取云云；於檢察官初次偵訊中又辯稱：身分證係其朋友拿給
    其持有，其要下班時誤以為是其個人物品就拿走，其係自乙○辦公桌旁掛鉤上之
    塑膠袋內取得，本來打算二天後還給他云云；經被害人乙○於偵訊中到庭指稱：
    其將身分證及其他名片資料一起綑綁放置於塑膠袋內，但僅有身分證失竊，其他
    名片資料未失竊，被告係將個人物品放置地上，並非與其放置同一塑膠袋內，其
    上班時才有攜帶該塑膠袋等語後，被告復改口辯稱：其要拿取自己物品時，發現
    乙○之身分證掉落在其物品上，所以才將它撿回去，因乙○當時沒有上班，其想
    帶回去改天再還給乙○云云，被告對於為何持有被害人乙○之身分證，前後所辯
    不一，自難遽予採信；況若如被告所辯，其係因碰巧拾獲被害人乙○之身分證，
    則其理應可立即交還尚在上班之被害人乙○或其他在場員工，而非擅自將該身分
    證取走並隨身攜帶，且被告持有乙○之身分證迄為警查獲為止，已歷時三日，其
    有為自己不法所有之意圖甚明。是被告上開所辯，顯係事後卸責之詞，不足採信
    。事證明確，其犯行堪以認定。
三、核被告甲○○所為，係犯刑法第三百二十條第一項之竊盜罪。查，被告甲○○曾
    於八十三年間因贓物及違反肅清煙毒條例案件，分別經本院及臺灣高等法院高雄
    分院判處有期徒刑四月、三年六月，並定應執行刑有期徒刑三年八月確定，於八
    十八年四月三十日執行完畢之事實，有臺灣高等法院被告全國前案紀錄表及臺灣
    高雄地方法院檢察署刑案資料查註紀錄表各一份在卷可稽，其於五年以內再犯本
    件有期徒刑以上之罪，為累犯，依刑法第四十七條規定加重其刑。審酌被告前有
    多項犯罪前科，有台灣高等法院被告全國前案紀錄表、臺灣高雄地方法院檢察署
    刑案資料查註紀錄表等在卷可參，素行不佳，趁機竊取他人之身分證，犯罪所得
    之利益不大，犯後未坦承犯行，態度不佳等情狀，量處如主文所示之刑，並諭知
    如易科罰金之折算標準。
據上論斷，應依刑事訴訟法第二百九十九條第一項前段，刑法第三百二十條第一項、
第四十七條、第四十一條第一項前段，罰金罰鍰提高標準條例第一條前段、第二條，
判決如主文。
本案經檢察官劉河山到庭執行職務。
中      華      民      國      九十二      年      三      月    十一  日
                                  臺灣高雄地方法院刑事庭
                                      法  官    涂裕洪
右正本證明與原本無異。
如不服本判決，應於判決送達後十日內，向本院提出上訴狀。
                                      書記官    賴佳慧
中    華    民    國      九十二     年      三     月      十二      日
附錄本判決論罪科刑法條：
刑法第三百二十條第一項：
意圖為自己或第三人不法之所有，而竊取他人之動產者，為竊盜罪，處五年以下有期
徒刑、拘役或五百元以下罰金。


司法院資訊處製作；財團法人民間司法改革基金會備份。
